臺灣桃園地方法院民事簡易判決　　　 110年度桃簡字第1477號
原　　　告　凱基商業銀行股份有限公司


法定代理人　魏寶生　
訴訟代理人　林盟凱　
被　　　告　鄭仁壽律師(即蕭為棟之遺產管理人)
上列當事人間請求清償債務事件，本院於民國110 年11月23日言
詞辯論終結，判決如下：
    主      文
被告應於管理被繼承人蕭為棟之遺產範圍內，給付原告新臺幣壹
拾捌萬壹仟捌佰壹拾柒元，及其中新臺幣壹拾柒萬玖仟壹佰肆拾
貳元自民國一○五年九月三十日起至清償日止，按週年利率百分
之十五計算之利息。
訴訟費用由被告於管理被繼承人蕭為棟之遺產範圍內負擔。
本判決得假執行。
    事實及理由
壹、程序方面：
    按訴狀送達後，原告不得將原訴變更或追加他訴，但減縮應
    受判決事項者不在此限，於簡易訴訟亦適用之，民事訴訟法
    第255 條第1 項第3 款、第436 條第2 項定有明文。經查，
    原告起訴時聲明原為：「被告應於管理被繼承人蕭為棟之遺
    產遺產範圍內，給付原告新臺幣（下同）182,017 元，及其
    中179,142 元自民國105 年9 月30日起至清償日止，按週年
    利率15％計算之利息。」，嗣於110 年11月23日言詞辯論期
    日當庭變更聲明為：「被告應於管理被繼承人蕭為棟之遺產
    範圍內，給付原告181,817 元，及其中179,142 元自105 年
    9 月30日起至清償日止，按週年利率15％計算之利息。」（
    見本院卷第11頁反面），經核原告上開所為，係屬減縮應受
    判決事項之聲明，依首開規定，應予准許。
貳、實體方面：
一、原告主張：被繼承人蕭為棟於94年6 月27日與原告簽立小額
    循環信用貸款契約書（下稱系爭契約），約定以現金卡為工
    具循環使用，首次可動用額度為10萬元，借款利率以固定週
    年利率18.25 ％計算。詎被告未依約還款，已喪失期限利益
    ，全部債務視為到期，至105 年9 月29日尚欠181,817 元（
    含本金179,142 元）未清償，而蕭為棟已於105 年9 月4 日
    死亡，其繼承人均已向法院聲請拋棄繼承，嗣經本院以110
    年度司繼字第428 號民事裁定選任被告為蕭為棟之遺產管理
    人，故被告應於管理被繼承人蕭為棟之遺產範圍內負清償之
    責。爰依系爭契約提起本件訴訟，請求被告清償債務等語。
    並聲明：如變更後之聲明。
二、被告則以：不清楚蕭為棟是否有向原告借款，也不清楚系爭
    契約是否為蕭為棟本人所簽，請依法審酌等語。並聲明：原
    告之訴駁回。
三、經查，原告主張之事實，業據提出系爭契約、帳務明細表、
    蕭為棟之除戶謄本、本院110 年度司繼字第428 號公告等件
    為證（見臺灣臺北地方法院110 年度北簡字第12659 號卷第
    9 至23頁），經核與其所述相符，並經本院依職權調取本院
    110 年度司繼字第428 號卷宗核閱無訛，堪信原告上開主張
    為真。
四、從而，原告依系爭契約，請求如主文第1 項所示，為有理由
    ，應予准許。
五、本件係適用簡易訴訟程序所為被告敗訴判決，依民事訴訟法
    第389 條第1 項第3 款之規定，應依職權宣告假執行。
六、本件事證已臻明確，兩造其餘陳述及所提證據，經核與判決
    之結果不生影響，爰不逐一論列，併此敘明。
七、訴訟費用負擔之依據：民事訴訟法第78 條。
中    華    民    國   110    年    11    月    30    日
                  桃園簡易庭  法  官  陳容蓉
以上為正本係照原本作成。
如不服本判決，應於送達後20日內，向本院提出上訴狀並表明上
訴理由，如於本判決宣示後送達前提起上訴者，應於判決送達後
20日內補提上訴理由書（須附繕本）。
如委任律師提起上訴者，應一併繳納上訴審裁判費。
中    華    民    國   110    年    11    月    30    日
                              書記官  王翰揚